臺灣臺中地方法院民事判決　　　　　　九十二年度重訴字第八三五號
　　原　　　告　辛○○
　　被　　　告　丁○○
　　　　　　　　壬○○
　　　　　　　　己○○
　　　　　　　　戊○○
　　　　　　　　乙○○
　　　　　　　　癸○○
　　　　　　　　甲○○
　　　　　　　　庚○○
　　　　　　　　丙○○
右當事人間請求損害賠償事件，經刑事庭移送前來（九十二年度附民字第三五三號）
，本院於中華民國九十三年三月三十日言詞辯論終結，判決如左：
    主      文
被告應連帶給付原告新台幣壹仟陸佰壹拾肆萬捌仟陸佰壹拾參元，及自民國九十二年
一月十五日起，至清償日止，按年息百分之五計算之利息。
訴訟費用由被告連帶負擔。
本判決於原告以新台幣伍佰參拾伍萬元為被告供擔保後，得為假執行。
    事      實
甲、原告方面：
壹、聲明：
一、被告應連帶給付原告新台幣（下同）一千六百一十四萬八千六百一十三元，及自
    民國（下同）九十二年一月十五日起，至清償日止，按年息百分之五計算之利息
    。
二、願供擔保請准宣告假執行。
貳、陳述：
一、被告丁○○於夥同其他不詳年籍姓名之成年人二人以上，共同意圖為自己不法之
    所有，基於常業詐欺及偽造私文書之概括犯意聯絡，組成刮刮樂常業詐欺詐騙集
    團，被告壬○○則自九十一年四月底起，基於上開犯意聯絡加入該詐欺集團，被
    告庚○○、戊○○、己○○、乙○○、甲○○、癸○○等人，則分別自九十一年
    五月、六月間起受被告壬○○之僱用，也基於上開犯意聯絡加入該詐欺集團，由
    被告壬○○負責集中保管贓款、收購人頭帳戶，將贓款交予被告丁○○及不詳姓
    名之上手，被告丁○○負責申請收購人頭電話、申請收購人頭帳戶、寄送海報、
    收取贓款，將贓款轉交不詳姓名之上手，被告甲○○、戊○○、己○○、乙○○
    、癸○○、庚○○負責提領贓款而後轉交給壬○○等工作。其等預先取得訴外人
    江崇賢、朱雲龍、莊東嶽、鄧富文、曾文琪、林耀宗等金融機構人頭帳戶，又以
    刊登廣告收購之方式取得0000000000號、0000000號之電話作
    為與原告聯絡之用，再將上述電話設定轉接至多線行動電話，而後在台灣各地連
    續偽以「香港威仕登洋酒集團」、「奧莉薇國際精品館」、「帝豪鐘錶公司」、
    「美亞國際教育機構」、「喜來登鐘錶公司」、「星光通訊科技集團」、「新星
    通訊科技集團」等公司名義，製作不實之刮刮樂抽獎廣告，及以立明法律事務所
    律師「張立明」名義製作中獎通知書、見證證明書，而在通知書及見證證明書上
    偽造「張立明」之印文，連續寄發刮刮樂廣告紙及中獎通知書與見證證明書予原
    告，偽稱可刮中獎金或獎品，使收受該刮刮樂廣告之原告誤認自己確已中獎，打
    電話查詢時，接聽電話之成員即向原告詐稱需繳交稅金或保證金，始能領取彩金
    等不實藉口，要求原告匯款，俟原告依約匯款至前開人頭之帳戶後，其等即再向
    原告詐稱原告並非會員，需先繳交會員費等，始能領取彩金等不實藉口，要求原
    告再匯款，待原告依約匯款後，其等又詐稱上開公司幫原告簽注香港賽馬協會比
    賽，博得彩金，需繳交稅金、會費、見證費、保管費、匯差等等不實名目，要求
    原告匯款，而以此方式向原告詐騙，原告因此而匯款一千六百一十四萬八千六百
    一十三元予該詐騙集團。另被丙○○明知綽號「洪仔」之不詳姓名年籍之男子，
    要求其辦理電話供「洪仔」使用，係向不特定之人不法詐財而利用該人頭電話掩
    飾或隱匿其行蹤及詐得財物或財產上利益之去向，竟基於幫助該男子詐欺取財之
    犯意，於九十一年五月二十七日，前往中華電信股份有限公司北台中營運處，以
    其名義申請0000000000號免付費電話，隨即以四千一百元之代價，將
    該電話轉售予「洪仔」使用，嗣「洪仔」即將該電話供作前開刮刮樂詐騙集團使
    用，幫助丁○○等人犯罪。
二、按被告等人共同詐騙原告，致原告受有損害，為此爰依侵權行為之損害賠償請求
    權，訴請被告連帶賠償如聲明所示。
參、證據：提出匯款明細表一份、匯款單二十一份為證
乙、被告方面：被告均未於言詞辯期日到場，且未提出書狀作任何聲明或陳述。
丙、本院依職權調閱本院九十二年度重訴字第一三四一號刑事卷宗。
    理      由
一、本件被告經合法通知，均未於言詞辯論期日到場，核無民事訴訟法第三百八十六
    條各款所列情形，爰依原告之聲請，由其一造辯論而為判決。
二、本件原告主張：其前述遭被告丁○○、壬○○、己○○、戊○○、乙○○、癸○○、甲○○、庚○○、丙○○等人，共同詐欺一千六百一十四萬八千六百一十三
    元之事實，業經原告提出匯款明細一份、匯款單二十一份在卷可參，且經本院調
    閱上開九十二年度重訴字第一三四一號刑事卷宗，被告丁○○、壬○○、己○○
    、戊○○、乙○○、癸○○、甲○○、庚○○、丙○○等人共同詐欺原告之犯行
    ，業經被判處罪刑在案，亦有該案之刑事判決一件在卷可稽，且互核相符，而被
    告丁○○、壬○○、己○○、戊○○、乙○○、癸○○、甲○○、庚○○、丙○○等人，經合法通知，未於言詞辯論期日到場，復未提出準備書狀爭執，依民事
    訴訟法第二百八十條第三項準用第一項之規定，視同自認，是原告主張受騙之事
    實，自堪信為真。
三、按因故意或過失，不法侵害他人之權利者，負損害賠償責任。故意以背於善良風
    俗之方法加損害於他人者，亦同。數人共同不法侵害他人之權利者，連帶負損害
    賠償責任。造意人及幫助人視為共同行為人。負損害賠責任者，除法律另有規定
    或契約另有訂定外，應回復他方損害前之原狀。因回復原狀而應給付金錢者，自
    損害發生時起，加給利息。民法第一百八十四條第一項、第一百八十五條、第二
    十百十三條第一項、第二項分別定有明文。本件被告丁○○、壬○○、己○○、
    戊○○、乙○○、癸○○、甲○○、庚○○、丙○○等人共同虛設刮刮詐騙集團
    ，而向原告虛稱中獎使其受騙，而致原告受有一千六百一十四萬八千六百一十三
    元之損害，被告丁○○、壬○○、己○○、戊○○、乙○○、癸○○、甲○○、
    庚○○、丙○○等人之行為該當於前開所示之侵權行為無誤。則參酌前開說明，
    被告丁○○、壬○○、己○○、戊○○、乙○○、癸○○、甲○○、庚○○、丙○○自應連帶賠償原告之損害。從而，原告基於侵權行為損害賠償請求權，訴請
    被告丁○○、壬○○、己○○、戊○○、乙○○、癸○○、甲○○、庚○○、丙○○等九人，連帶賠償其一千六百一十四萬八千六百一十三元，及受詐欺最後匯
    款日之翌日（即九十二年一月十五日）起，至清償日止，按年息百分之五計算之
    利息，為有理由，應予准許。
四、本判決原告陳明願供擔保，聲請准予宣告假執行，經核無不符，爰酌定相當之擔
    保金額併宣告之。
五、據上論結：本件原告之訴，為有理由，爰依民事訴訟法第三百八十五條第一項前
    段、第八十五條第二項、第三百九十條第二項，判決如主文。
中　　　華　　　民　　　國　　　九十三　　年　　　四　　　月　　十三　　日
　　　　　　　　　　　　　　　　　臺灣臺中地方法院民事第三庭
~B法      官  王金洲
右為正本，係照原本作成。
如對本判決上訴，須於判決送達後廿日內向本院提出上訴狀（須附繕本）。
中　　　華　　　民　　　國　　　九十三　　年　　　四　　　月　　十三　　日
~B法院書記官　沈慧玲
